【裁判字號】    97,審訴緝,53
【裁判日期】    971017
【裁判案由】    毒品危害防制條例
【裁判全文】
臺灣桃園地方法院刑事判決            97年度審訴緝字第53號
公  訴  人  臺灣桃園地方法院檢察署檢察官
被      告  甲○○
上列被告因違反毒品危害防制條例案件，經檢察官提起公訴（96
年度毒偵字第5503號），被告於本院準備程序進行中，就被訴事
實為有罪之陳述，經本院告知簡式審判程序意旨，並聽取公訴人
及被告之意見後，本院合議庭裁定改依簡式審判程序審理，茲判
決如下：
    主      文
甲○○施用第一級毒品，累犯，處有期徒刑捌月；又施用第二級
毒品，累犯，處有期徒刑肆月，扣案之第二級毒品甲基安非他命
貳包含袋（驗餘淨重合計零點捌貳公克）均沒收銷燬之，吸食
器壹組、玻璃球貳個均沒收；應執行有期徒刑拾壹月，扣案之第
二級毒品甲基安非他命貳包含袋（驗餘淨重合計零點捌貳公克
）均沒收銷燬之，吸食器壹組、玻璃球貳個均沒收。
    事實及理由
一、犯罪事實：緣甲○○前於民國87年間因施用毒品案件，經本
    院以87年度毒聲字第1760號裁定送觀察、勒戒後，認無繼續
    施用毒品傾向，於87年9 月28日釋放出所，並經臺灣桃園地
    方法院檢察署檢察官以87年度偵緝字第312 號為不起訴處分
    確定；上開觀察、勒戒執行完畢釋放後5 年內，復於88年間
    因施用毒品案件，經本院以88年度毒聲字第3223號裁定送觀
    察、勒戒後，認有繼續施用毒品傾向，再經本院以88年度毒
    聲字第3538號裁定送強制戒治，經停止戒治後，嗣經撤銷停
    止戒治復入戒治處所執行戒治，而於90年2 月22日強制戒治
    期滿執行完畢，刑責部分則經本院以89年度易字第976 號判
    決判處有期徒刑7 月確定並已於90年9 月23日因徒刑執行完
    畢出監（於本案未構成累犯）執行完畢；又於91年間因施用
    第一、二級毒品案件，經本院以91年度毒聲字第1802號裁定
    送強制戒治，嗣經停止戒治付保護管束出所，於92年12月1
    日保護管束期滿停止戒治未經撤銷而視為執行完畢，刑責部
    分則經本院以92年度訴字第218 號判決分別判處有期徒刑10
    月、6 月，應執行有期徒刑1 年2 月確定在案；另於91年間
    因竊盜案件，經本院以91年度易字第1162號判決判處有期徒
    刑4 月，上訴後，經臺灣高等法院以92年度上易字第790 號
    判決駁回上訴而確定（本罪刑先於92年12月19日執行完畢，
    於本案構成累犯）；再於93年間因連續施用第一級毒品案件
    ，經本院以94年度訴緝字第26號判決判處有期徒刑7 月確定
    在案，與上開施用第一、二級毒品罪之應執行刑1 年2 月接
    續執行後，於95年5 月9 日假釋付保護管束出監，甫於95年
    9 月3 日因所餘殘刑期內假釋未經撤銷而視為執行完畢（於
    本案構成累犯）。詎其猶不知悔改並戒除毒癮，復分別基於
    施用第一、二級毒品之犯意，於96年9 月27日上午9 時許，
    在其位於桃園縣平鎮市○○里○○鄰○○街95號之住處房間內
    ，分別以不詳方式施用第一級毒品海洛因1 次，及將第二級
    毒品甲基安非他命（起訴書均誤載為安非他命）置於其所有
    之玻璃球內，以火燒烤產生煙霧後吸食之方式，施用第二級
    毒品甲基安非他命1 次。嗣於96年9 月27日晚間7 時許，在
    桃園縣楊梅鎮○○街180 號4 樓前為警盤查，並扣得其所有
    、供其施用第二級毒品之甲基安非他命2 包（毒品驗前合計
    淨重0.4 公克，因鑑驗使用費失0.018 公克，驗餘淨重合計
    0.382 公克，含與毒品無法析離之包裝袋2 個）、及其所有
    而供其施用第二級毒品之吸食器1 組、玻璃球2 個，經採集
    其尿液檢體送驗後，而悉上情。
二、證據名稱：
    (一)被告甲○○於警詢、檢察官偵查及本院審理時之自白。
    (二)桃園縣政府警察局中壢分局尿液暨毒品檢體真實姓名與編
      號對照表及台灣檢驗科技股份有限公司濫用藥物尿液檢驗
      報告（尿液部分）各1 份。
    (三)桃園縣政府警察局扣押物品清單2 份、扣案之第二級毒品
      甲基安非他命2 包（驗前淨重合計0.4 公克，因鑑驗使用
      費失0.018 公克，驗餘淨重合計0.382 公克，含與毒品無
      法析離之包裝袋2 個）、台灣檢驗科技股份有限公司濫用
      藥物檢驗報告（毒品部分）1 份、扣案被告所有且供其施
      用第二級毒品甲基安非他命之吸食器1 組及玻璃球2 個。
    (四)臺灣高等法院被告全國前案紀錄表1 份。
三、應適用之法條：刑事訴訟法第299 條第1 項前段、第273 條
    之1 第1 項、第310 條之2 、第454 第1 項，毒品危害防制
    條例第10條第1 項、第2 項、第18條第1 項前段，刑法第11
    條前段、第47條第1 項、第38條第1 項第2 款、第51條第5
    款。
四、附記事項：
    扣案之第二級毒品甲基安非他命2 包（毒品驗前合計淨重0.
    4 公克，因鑑驗使用費失0.018 公克，驗餘淨重合計0.382
    公克，含與毒品無法析離之包裝袋2 個）其中包裝袋部分，
    依現行檢驗方式乃以刮除方式為之，包裝袋上仍會摻殘若干
    毒品無法分離，均應一體視為毒品部分，自應依毒品危害防
    制條例第18條第1 項前段宣告沒收銷燬之。至鑑驗費失之毒
    品部分，既已滅失，爰不另為沒收銷燬之宣告。
五、如不服本判決，得自收受送達之翌日起10日內向本院提出上
    訴狀（應附繕本），其未敘述上訴理由者，應於上訴期間屆
    滿後20日內補提理由書狀於本院，上訴於臺灣高等法院。
本案經檢察官丁俊成到庭執行職務。
中    華    民    國    97    年    10    月    17    日
                    刑事庭    法  官  林靜梅
以上正本證明與原本無異。
                              書記官  林韡婷
中    華    民    國    97    年    10    月    17    日
本案論罪科刑法條：
毒品危害防制條例第10條
施用第一級毒品者，處 6 月以上 5 年以下有期徒刑。
施用第二級毒品者，處 3 年以下有期徒刑。


司法院資訊處製作；財團法人民間司法改革基金會備份。
